臺灣臺北地方法院刑事判決　　　　　　　100年度訴字第433號
公　訴　人　臺灣臺北地方法院檢察署檢察官
被　　　告　江朝宗
上列被告因毒品危害防制條例案件，經檢察官提起公訴（100年
度毒偵字第771號），本院判決如下：
    主  文
江朝宗施用第一級毒品，累犯，處有期徒刑捌月。
    事  實
一、江朝宗前於民國93年間因違反毒品危害防制條例案件，經本
    院以93年度毒聲字第311號裁定送觀察勒戒後，認其無繼續
    施用毒品傾向，於93年11月9日執行完畢釋放，並由臺灣臺
    北地方法院檢察署檢察官於93年11月17日以93年度毒偵緝字
    第184號為不起訴處分。嗣另於94年間因犯誣告罪，經臺灣
    板橋地方法院於95年10月25日以94年度訴字第1856號判處有
    期徒刑9月，於96年2月6日確定，適逢中華民國九十六年罪
    犯減刑條例公布施行，前開科刑經裁定減為有期徒刑4月又
    15日。其復於95、96年間因違反毒品危害防制條例案件，經
    本院於96年5月21日以96年度訴字第338號分別判處有期徒刑
    8月、5月確定，並各減為有期徒刑4月、2月又15日，及臺灣
    板橋地方法院於96年12月14日以96年度訴字第3441號分別判
    處有期徒刑9月、5月確定。上開四科刑，經合併定應執行有
    期徒刑1年6月，並與前揭誣告罪減得之有期徒刑4月又15日
    之刑接續執行，於98年8月27日獲淮假釋出監，於98年11月
    12日縮刑假釋期滿未被撤銷，視為執行完畢。竟仍不知悔改
    ，明知海洛因及甲基安非他命係毒品危害防制條例所列管之
    第一、二級毒品，均不得施用。竟基於施用第一級毒品海洛
    因及第二級毒品甲基安非他命之犯意，於99年11月2日某時
    ，在其位於新北市○○區○○路75巷223號住處，將第一級
    毒品海洛因及第二級毒品甲基安非他命同時放入注射針筒內
    ，以注射之方式，同時施用第一級毒品海洛因及第二級毒品
    甲基安非他命1次，用以施用之注射針筒已於施用後丟棄而
    不存在。嗣於同年月4日23時許，經警持本院所核發之搜索
    票至其上開住處搜索，並採集其尿液送驗，呈嗎啡及甲基安
    非他命陽性反應，始悉上情。
二、案經新北市政府警察局新店分局報告臺灣臺北地方法院檢察
    署檢察官偵查起訴。
    理  由
壹、程序事項：
    本件被告江朝宗所犯係死刑、無期徒刑、最輕本刑為3年以
    上有期徒刑以外之罪，其於準備程序中就被訴事實為有罪之
    陳述，經法官告知簡式審判程序之旨，並聽取公訴人、被告
    之意見後，經本院合議庭裁定由受命法官獨任進行簡式審判
    程序。
貳、實體事項：
一、上揭犯罪事實，業據被告江朝宗於本院審理時坦承不諱。又
    被告於前開時、地為警查獲後，經警採集其尿液送驗結果呈
    嗎啡及甲基安非他命陽性反應，有經被告簽署確認之被移送
    者姓名及代碼對照表、台灣檢驗科技股份有限公司於100年1
    月5日出具之濫用藥物檢驗報告各1紙在卷足憑（參毒偵第77
    1號卷第3、15頁）。按海洛因經注射入人體後，約80%於24
    小時內自尿中排出，一般而言，尿液中能否驗出嗎啡陽性反
    應與其投與量、投與途徑、採尿時間、個人體質及檢驗方法
    之靈敏度有關，國外曾有文獻報導注射6毫克之海洛因鹽酸
    鹽，其代謝物嗎啡之平均可檢出時限約為26小時（參照行政
    院衛生署藥物食品檢驗局（81）藥檢壹字第8114885號函）
    。而安非他命經施用進入人體後，經人體代謝作用，約70%
    於24小時內自尿中排出，約90%於96小時內自尿中排出，最
    長可能不會超過4日（行政院衛生署藥物食品檢驗局81年2月
    8日（81）藥檢壹字第001156號函參照）。被告於前開時、
    地，被警查獲採尿送驗結果，既呈嗎啡及甲基安非他命類陽
    性反應，足認被告確有施用第一級毒品海洛因及第二級毒品
    甲基安非他命之犯行。被告於本院審理時坦承同時施用上開
    二種毒品之任意性自白，具有相當程度之真實性，可以採信
    。從而，被告施用第一級毒品海洛因及第二級毒品甲基安非
    他命之犯行，事證明確，洵堪認定。被告前於93年間因違反
    毒品危害防制條例案件，經本院以93年度毒聲字第311號裁
    定送觀察勒戒後，認其無繼續施用毒品傾向，於93年11月9
    日執行完畢釋放，並由臺灣臺北地方法院檢察署檢察官於93
    年11 月17日以93年度毒偵緝字第184號為不起訴處分。嗣另
    於95、96年間因違反毒品危害防制條例案件，先後經本院以
    96年度訴字第338號分別判處有期徒刑8月、5月確定，並各
    減為有期徒刑4月、2月又15日，及臺灣板橋地方法院以96年
    度訴字第3441號分別判處有期徒刑9月、5月確定，此有臺灣
    高等法院被告前案紀錄表在卷可稽。其再犯本件施用第一級
    毒品、第二級毒品罪，自應依法論科。
二、論罪科刑理由:
  (一)核被告所為，係犯毒品危害防制條例第10條第1項之施用第
    一級毒品罪及同條第2項之施用第二級毒品罪。被告以一行
    為同時施用第一級毒品海洛因及第二級毒品甲基安非他命時
    ，而同時持有第一級毒品海洛因及第二級毒品甲基安非他命
    之低度行為，為其同時施用之高度行為所吸收，不另論罪。
    被告以一行為同時施用第一級毒品及第二級毒品，而觸犯數
    罪名，為想像競合犯，從一重之施用第一級毒品之一罪處斷
    。被告前於94年間因犯誣告罪，經臺灣板橋地方法院於95年
    10月25日以94年度訴字第1856號判處有期徒刑9月，於96年2
    月6日確定，嗣並經裁定減為有期徒刑4月又15日，復於95、
    96年間因違反毒品危害防制條例案件，經本院及臺灣板橋地
    方法院為前述之科刑判決確定，經合併定刑及入監接續執行
    後，於98年8月27日獲淮假釋出監，於98年11月12日縮刑假
    釋期滿未被撤銷，視為執行完畢，有前開臺灣高等法院被告
    前案紀錄表在卷可查。其於受有期徒刑之執行完畢後，5年
    內故意再犯本件有期徒刑以上之罪，為累犯，應依法加重其
    刑。爰審酌被告前已因施用毒品，受觀察勒戒之保安處分，
    及科刑、執行，而再為本件犯罪，顯見其未因前所受保安處
    分而決心改過，惟念施用毒品屬自戕行為，以及被告犯後於
    本院審理時坦承犯行之態度等一切情狀，量處如主文所示之
    刑。至於被告用以同時施用本件第一級毒品海洛因及第二級
    毒品甲基安非他命所用之注射針筒雖被告供稱該物為其所有
    ，但並未扣案，且被告另稱該物已丟棄而不存在，爰不另為
    沒收之諭知，附此敘明。
據上論斷，應依刑事訴訟法第273條之1、第299條第1項前段，毒
品危害防制條例第10條，刑法第11條前段、第55條、第47條第1
項，判決如主文。
本案經檢察官劉俊良到庭執行職務。
中    華    民    國   100    年    6     月    30    日
                  刑事第二十庭  法  官  李桂英
以上正本證明與原本無異。
如不服本判決應於收受送達後10日內向本院提出上訴書狀，並應
敘述具體理由；其未敘述上訴理由者，應於上訴期間屆滿後20日
內向本院補提理由書（均須按他造當事人之人數附繕）。
                                書記官  黃勤涵
中    華    民    國   100    年    6     月    30    日
附錄本案論罪科刑法條全文:
毒品危害防制條例第10條:
施用第一級毒品者，處 6 月以上 5 年以下有期徒刑。
施用第二級毒品者，處 3 年以下有期徒刑。